# 不要验资企业的实收资本确认

提问人：会计人员 ABC 时间：2014-12-24 16:00:22
如果没有验资报告，将来会计师事务所靠什么程序来确认实收资本科目的金额呢？ 仅靠股东会决议等吗？要不要对银行进行函证等呢？有什么注意事项吗？ 陈老师能不能帮助一下呢？

回答人：chenyiwei
在实收资本发生变动的当期，实施财务报表审计时，应执行目前的验资准则中所要求的程序以对实收资本的增减变动进行确认，只不过不再需要单独出具验资报告了。